【裁判字號】    99,上易,456
【裁判日期】    990630
【裁判案由】    竊盜
【裁判全文】
臺灣高等法院高雄分院刑事判決         99年度上易字第456號
上  訴  人  臺灣高雄地方法院檢察署檢察官
被      告  丙○○
上列上訴人因被告竊盜案件，不服臺灣高雄地方法院98年度審易
字第2693號中華民國99年3 月30日第一審判決（起訴案號：臺灣
高雄地方法院檢察署98年度偵字第25906 號、98年度偵緝字第20
03號），提起上訴，本院依簡式審判程序判決如下：
     主  文
上訴駁回。
     事  實
一、丙○○前因違反陸海空軍刑法職役職責案件，經國防部南部
    地方軍事法院以95年度訴字第135 號判處有期徒刑10月確定
    ，於96年3 月21日縮刑期滿執行完畢。詎其仍不知悔悟，竟
    基於意圖為自己不法所有之犯意，於附表所示之時間、地點
    ，徒手竊取甲○○（同住）、乙○○如附表所示之物品得手
    後逃逸，嗣分別經甲○○、乙○○報警處理，而悉上情。
二、案經高雄縣政府警察局林園分局、高雄市政府警察局苓雅分
    局分別移請臺灣高雄地方法院檢察署檢察官偵查起訴。
     理  由
一、上開事實，業據被告丙○○於原審及本院審理時供承不諱，
    核與證人即被害人甲○○、乙○○，證人金煥騰、黃家榮、
    許俊淵分別於警詢、偵訊中指訴及證述之情節相符，並有高
    雄縣政府警察局林園分局98年8 月16日扣押筆錄、扣押物品
    目錄各2 份、贓物認領保管單、名虹商店前監視器翻拍畫面
    2 張、現場照片8 張在卷可稽，足認被告之自白均核與事證
    相符。從而，本案事證明確，被告犯行均堪認定，應依法論
    科。
二、核被告丙○○所為，均係犯刑法第320 條第1 項之普通竊盜
    罪。公訴意旨援引被害人甲○○於警詢及偵訊中之證述，於
    附表編號1 之犯罪事實認定被告竊得之財物為現金新台幣（
    下同）20萬元及香菸2 條，惟訊據被告固坦承有竊盜犯行，
    然僅坦認除竊得2 千元，別無竊取他物等語。經查，被害人
    甲○○於警詢及偵查中證稱：當我發現失竊後，曾於98年5
    月2 日早上8 時許前往丙○○住處詢問此事，丙○○曾親口
    承認偷走20萬元，當時證人金換騰也有聽到等語。經勾稽證
    人金換騰於偵查中結證：98年5 月2 日在丙○○住處只有聽
    到丙○○承認竊盜，並沒有承認偷了20萬元等情以觀（詳見
    98年度偵緝字第2003號偵查卷第17頁），足證公訴人引據被
    害人甲○○前揭證詞，認定被告竊取之財物為20萬元及香菸
    2 條，即難謂無瑕疵可指，尚難以該具有瑕疵之證詞，採為
    認定不利於被告之證據。從而公訴意旨認定被告於附表編號
    1 所竊得之財物，即有誤會，應予更正竊得之財物為現金2
    千元，併予敘明。被告所犯前揭3 次竊盜罪，犯意各別，時
    間不同，應予分論併罰。又被告前有如事實欄所載經判處有
    期徒刑確定執行完畢之事實，有臺灣高等法院被告前案紀錄
    表在卷可佐，其於上開徒刑執行完畢後，5 年以內故意再犯
    本件法定刑均為有期徒刑以上之罪，為累犯，各應依刑法第
    47條第1 項規定加重其刑。
三、原審因而適用刑法第320 條第1 項、第47條第1 項、第41條
    第1 項前段、第51條第5 款，刑法施行法第1 條之1 規定，
    並審酌被告正值青年，有工作能力，不思循正當工作以謀資
    費，竟圖不勞而獲，竊取被害人之財物，影響社會治安，造
    成被害人心靈不安及財產損失，所為實無足取；惟念其犯後
    坦承犯行，態度尚可，及所竊取物品之價值非鉅等一切情狀
    ，分別量處拘役各50日，並定其應執行拘役120 日，並諭知
    如易科罰金，以新臺幣1,000 元折算1 日。經核原判決認事
    用法並無不合，量刑亦屬適度。公訴人上訴意旨，雖指稱：
    被告附表編號1 之犯行，僅承認竊取2,000 元，否認竊盜20
    萬元及香菸2 條之情事，顯然未就全部犯罪事實，為有罪之
    陳述，自不宜適用簡式審判程序判決，而原審依簡式審判程
    序判決，自有未合云云。惟查「法院辦理刑事訴訟案件應行
    注意事項」第139 點規定，刑事訴訟法第273 條之1 第2項
    所謂「不宜」為簡式審判程式者，例如：被告雖就被訴事實
    為有罪之陳述，但該自白內容是否真實，尚有可疑；或被告
    對於「裁判上一罪」或數罪併罰之案件，「僅就部分案情自
    白犯罪」等情形而言。本件被告對於附表編號1 至3 之犯行
    ，均坦承犯行，自屬有罪之陳述。雖公訴人指稱附表編號1
    之事實，係竊取20萬元及香菸2 條，但乏證據足以證明，仍
    屬實質上一罪之問題，不能視為被告對於裁判上一罪，或數
    罪併罰案件，僅就部分犯罪而為自白，自屬對於被訴事實為
    有罪之陳述，仍得適用簡式審判程序予以判決，至為明確。
    公訴人上訴意旨，仍執前詞，指摘原判決不當，難認有理由
    ，應予駁回。
據上論斷，應依刑事訴訟法第273 條之1 第1 項、第368 條，判
決如主文。
本案經檢察官蔡國禎到庭執行職務。
中    華    民    國    99    年    6     月    30    日
                  刑事第七庭    審判長法  官  莊飛宗
                                      法  官  蔡廣昇
                                      法  官  謝宏宗
以上正本證明與原本無異。
本件不得上訴。
中    華    民    國    99    年    7     月    1     日
                                      書記官  蘇恒仁
附錄本判決論罪科刑法條：
刑法第320條第1項
意圖為自己或第三人不法之所有，而竊取他人之動產者，為竊盜
罪，處5  年以下有期徒刑、拘役或 5 百元以下罰金。
附表
   ┌──┬────┬──────┬───┬────┐
   │編號│時    間│ 地      點 │被害人│竊取物品│
   ├──┼────┼──────┼───┼────┤
   │ １ │98年4月 │高雄市苓雅區│甲○○│現金新台│
   │    │29日5 時│武慶三路50號│      │幣（以下│
   │    │許（已天│3樓房間     │      │同）2千 │
   │    │亮）    │            │      │元      │
   ├──┼────┼──────┼───┼────┤
   │ ２ │98年7月 │高雄縣林園鄉│乙○○│空啤酒瓶│
   │    │初某日  │西溪村西溪路│      │120瓶、 │
   │    │        │125之3號騎樓│      │啤酒塑膠│
   │    │        │下（名虹商行│      │籃6只（ │
   │    │        │）          │      │合計價值│
   │    │        │            │      │660元） │
   ├──┼────┼──────┼───┼────┤
   │ ３ │98年8月 │同上        │同上  │空啤酒瓶│
   │    │16日3時 │            │      │120瓶、 │
   │    │許      │            │      │啤酒塑膠│
   │    │        │            │      │籃8只（ │
   │    │        │            │      │合計價值│
   │    │        │            │      │800元） │
   └──┴────┴──────┴───┴────┘

司法院資訊處製作；財團法人民間司法改革基金會備份。
